臺灣臺南地方法院刑事判決　　　　　　　　　　　　　九十三年度交訴字第四一號
　　公　訴　人　臺灣台南地方法院檢察署檢察官
　　被　　　告　丁○○
右列被告因公共危險等案件，經檢察官提起公訴（九十三年度偵字第一七二三號），
被告就被訴事實為有罪之陳述，本院裁定進行簡式審判程序，判決如左：
    主  文
丁○○服用酒類，不能安全駕駛動力交通工具而駕駛，處有期徒刑伍月，如易科罰金
，以佰元折算壹日；又駕駛動力交通工具肇事，致人傷而逃逸，處有期徒刑陸月，
如易科罰金，以佰元折算壹日。應執行有期徒刑玖月，如易科罰金，以佰元折算
壹日。
被訴過失傷害部分公訴不受理。
    事  實
一、丁○○於民國九十二年十月五日晚間十時許，在台南縣新化鎮友人住處飲用高梁
    酒一瓶後，本應注意飲用酒類後其吐氣所含酒精濃度超過每公升０．二五毫克以
    上者，不得駕駛車輛，按其情節又非不能注意，其能注意竟疏未注意，於上處飲
    酒後，吐氣所含酒精濃度已逾每公升一．九０毫克，已酒醉不能安全駕駛動力交
    通工具，詎丁○○仍不顧大眾行車之公共安全，於同日晚間，酒後駕駛車號５Ｋ
    ─６３９３號自用小客車，沿台南縣永康市○○路由南往北方向行駛，於同日晚
    間十時五十分許，在駛至永康市○○路九八六號前時，本應注意汽車行駛時，駕
    駛人應注意車前狀況，並隨時採取必要之安全措施，而依當時狀況，客觀上又無
    不能注意之情事，其能注意竟因不勝酒力而疏未注意前有機車同向行駛之車前狀
    況，致自後擦撞同向在其右前方由丙○○所騎乘並搭載乙○○之車號ＥＹＢ—６
    ２７號輕型機車，造成丙○○及乙○○均人車倒地，丙○○並受有右手擦傷、左
    拇指瘀挫傷之傷害（過失傷害部分業據撤回告訴，詳後述）；乙○○則受有左膝
    、左小腿、右膝、左手肘多處擦傷之傷害（過失傷害部分，未據告訴）。詎丁○○於肇事後，竟未下車察看丙○○、乙○○之傷勢，反而逕自駕車逃逸，幸經路
    人記下其車牌號碼並報警後，始為警循線於翌日（六日）凌晨在其住處將之查獲
    ，丁○○經警帶回警局並於同日凌晨一時十一分許測試其吐氣所含酒精濃竟仍高
    達前開數值。
二、案經丙○○訴由台南縣警察局永康分局報請臺灣台南地方法院檢察署檢察官偵查
    起訴。
    理  由
一、訊據被告丁○○對於右開時、地酒後駕車，因不勝酒力致自後擦撞告訴人丙○○
    騎乘之機車，並致告訴人丙○○及被害人乙○○受傷後逃逸之事實均坦承不諱，
    核與告訴人丙○○及被害人乙○○分別於警、偵訊及本院審訊時到庭陳述之情節
    相符，且有道路交通事故調查報告表暨道路交通事故現場圖共三紙、吐氣所含酒
    精濃度測試結果單、刑法第一百八十五條之三案件測試觀察紀錄表、台南縣警察
    局舉發違反道路交通管理事件通知單影本各一紙及奇美醫學中心診斷證明書二紙
    、交通事故現場照片十幀在卷可資佐證。按汽車駕駛人飲用酒類後其吐氣所含酒
    精濃度超過每公升０‧二五毫克以上者，不得駕車，道路交通安全規則第一百十
    四條第二款定有明文，查被告於案發翌日凌晨經警測試其吐氣所含酒精濃度仍高
    達每公升一‧九０毫克，已高出法律容許之每公升０．二五毫克甚多，足見其在
    酒測前已逾二小時之車禍當時之酒精濃度應更高於此，且按刑法第一百八十五條
    之三之罪本質上係屬抽象危險犯，其立法目的在防杜因酒後駕駛動力交通工具而
    造成侵害他人生命身體之危險，此種抽象危險係伴隨服用酒類或其他相類物品過
    量之行為而當然成立。換言之，只需客觀上有此種行為出現，危險即視為存在，
    其是否果真肇事，均不影響公共危險罪責之成立；若其果真駕車肇禍，其不能安
    全駕駛動力交通工具之情形，則更不待言。經查，本件被告經警檢測其吐氣所含
    酒精濃度，結果高達每公升一‧九０毫克，不僅已超出法律容許之每公升０．二
    五毫克數倍有餘，被告於本院審訊時亦自承酒後對其行車有影響等語，再參酌被
    告當日不僅係自後擦撞告訴人之機車，且嗣經帶回警局處理時，復發現被告訊問
    過程有「意識模糊，注意力無法集中」等情，亦有前開測試觀察紀錄表載明可考
    ，顯見被告在車禍當時已因不勝酒力而影響其行車判斷力及操控力，其當時已不
    能安全駕駛動力交通工具，亦無疑義。而觀諸卷附現場相片之二車車損情形，被
    告之自用小客車係右前葉子板凹陷、右後視鏡斷裂，告訴人之機車則係左側飾板
    刮損，顯見告訴人之機車係在被告右前方同行時遭其撞及倒地，為被告駕車可得
    注意之視野範圍內，參以告訴人於偵查中亦供稱：當時撞擊聲很大等語明確（參
    偵訊卷第六頁），再由告訴人之機車遭撞擊倒地後有在地面留下長達十三公尺刮
    地痕之車禍情節觀之，足見當時二車相碰撞之力道非輕，被告就其駕車有與人發
    生擦撞車禍之事實顯難諉為不知，是被告既明知其有與人發生撞擊車禍，其未下
    車察看仍逕自駕車駛離現場等情以觀，其所為顯係駕車肇事逃逸之舉，且有肇事
    逃逸之意圖甚明。從而本件事證已甚明確，被告前揭犯行洵堪以認定。
二、核被告所為，係犯刑法第一百八十五條之三之酒後不能安全駕駛動力交通工具而
    駕駛罪、同法第一百八十五條之四之駕車肇事逃逸罪。其所犯上開二罪間，犯意
    各別，行為互殊，應予分論併罰。爰審酌被告尚無前科紀錄，及其於酒後不顧大
    眾之行車安全仍駕駛車輛，且於發生撞擊車禍後仍逃離現場，惡性非輕，惟念其
    於本院審訊時尚能坦認犯行，且已與告訴人及被害人就過失傷害部分達成和解，
    犯後態度尚稱良好及檢察官到庭亦具體求刑等一切情狀，分別量處如主文所示之
    刑，並均諭知易科罰金之折算標準及定其應執行之刑，以資懲儆。
三、公訴意旨另認被告前開行為，尚涉有刑法第二百八十四條第一項前段之過失傷害
    罪嫌等語。按告訴乃論之罪，告訴人於第一審辯論終結前得撤回其告訴，又告訴
    經撤回者，應諭知不受理之判決，刑事訴訟法第二百三十八條第一項、第三百零
    三條第三款分別定有明文。查本件告訴人丙○○告訴被告過失傷害案件部分，起
    訴書認係觸犯刑法第二百八十四條第一項前段之過失傷害罪，依同法第二百八十
    七條之規定，須告訴乃論。茲據告訴人丙○○到庭撤回告訴，依照首開說明，本
    件就過失傷害部分應為不受理之諭知，併此敘明。
據上論斷，應依刑事訴訟法第二百七十三條之一第一項、第二百九十九條第一項前段
、第三百零三條第三款，刑法第一百八十五條之三、第一百八十五條之四、第四十一
條第一項前段、第二項、第五十一條第五款，罰金罰鍰提高標準條例第二條，判決如
主文。
本案經檢察官甲○○到庭執行職務。
中      華      民      國      九十三      年     五     月    十一    日
                                      臺灣臺南地方法院交通法庭
                                          法  官    張  瑛  宗
右正本證明與原本無異。
如不服本判決，應於判決送達後十日內，向本院提出上訴狀。
                                          書記官    陳  志  德
中      華      民      國      九十三      年     五     月    十一    日
附錄本案論罪科刑法條：
中華民國刑法第一百八十五條之三
服用毒品、麻醉藥品、酒類或其他相類之物，不能安全駕駛動力交通工具而駕駛者，
處一年以下有期徒刑、拘役或三萬元以下罰金。
中華民國刑法第一百八十五條之四
駕駛動力交通工具肇事，致人死傷而逃逸者，處六月以上五年以下有期徒刑。
